【裁判字號】    90,易,2360
【裁判日期】    901016
【裁判案由】    竊盜
【裁判全文】
臺灣高雄地方法院刑事判決                         九十年度易字第二三六號
    公  訴  人  臺灣高雄地方法院檢察署檢察官
    被      告  甲○○
右列被告因竊盜案件，經檢察官提起公訴（九十年度偵字第九九○五號），本院判決
如左：
    主  文
甲○○攜帶兇器，於夜間侵入住宅竊盜，累犯，處有期徒刑壹年。
扣案之Ｔ型板手壹支沒收。
    事  實
一、甲○○前曾於民國八十六年二月間因違反麻醉藥品管理條例案件，經法院判處有
    期徒刑五月，於八十六年六月五日執行完畢，猶不知悔改，其復於八十九年十月
    十五日涉犯竊盜案件，經本院於九十年四月二十四日以八十九年度易字第五二○
    三號刑事判決有期徒刑九月，仍未知警惕。竟又意圖為自己不法之所有，於九十
    年五月十九日夜間十九時四十五分許，攜帶客觀上足生他人生命、身體危險之Ｔ
    型板手，強開乙○○位於高雄縣大樹鄉○○○段三四二之一號住宅門鎖後，侵入
    其內竊取黃金項鍊五錢、零錢新台幣一百零六元、手錶二只、語言翻譯機一台等
    物，得手後旋為乙○○察覺報警查獲，並扣得Ｔ型板手、鐮刀、油壓剪各一支及
    手電筒二支，及起獲所竊得之黃金項鍊五錢、零錢新台幣一百零六元、手錶二只
    、語言翻譯機一台等物。
二、案經高雄縣警察局仁武分局報請臺灣高雄地方法院檢察署檢察官偵查起訴。
    理  由
一、右揭事實，業據被告甲○○供認不諱，核與被害人乙○○警訊及偵查中證述之情
    節相符，並有贓物認領保管收據一紙附卷可稽，足證被告自白之語，與事證相符
    ，故本案事證已臻明確，被告竊盜犯行洵堪認定。
二、查高雄縣大樹鄉九曲堂三四二之一號，係被害人乙○○之住宅，業據乙○○證述
    屬實，且有現場照片四幀在卷可憑；另被告所攜帶之Ｔ型板手，為金屬製，且前
    端呈尖銳狀，客觀上足生他人生命、身體安全之危險，復有扣案之Ｔ型板手及本
    院勘驗筆錄足供佐憑，益證被告所攜帶之上開物品，可供兇器使用之事實。被告
    於九十年五月十九日夜間十九時四十五分許，攜帶可供兇器用之Ｔ型板手，侵入
    被害人乙○○右述住宅竊盜，故核其所為，係犯刑法第三百二十一條第一項第一
    款、第三款之攜帶兇器，於夜間侵入住宅竊盜罪。被告曾於八十六年二月間因違
    反麻醉藥品管理條例經法院判處有期徒刑五月，於八十六年六月五日執行完畢，
    此有臺灣高雄地方法院檢察署刑案資料查註紀錄表在卷足按，其於有期徒刑之執
    行完畢後，五年內再犯本件最重本刑為有期徒刑以上之刑之罪，為累犯，應依刑
    法第四十七條之規定，加重其刑。爰審酌被告甫於八十九年十月十五日所犯竊盜
    案件，經本院於九十年四月二十四日以八十九年度易字第五二○三號刑事判決判
    處有期徒刑九月，此有本院上開判決書一份在卷足考，足證其品行非端，且正值
    青年時期，不知以勞力換取生活所須之資，竟以竊盜方式滿足物慾，其惡性非輕
    ，雖其於犯罪後坦承犯行，且經被害人表示宥恕之意，惟處罰仍不宜輕等一切情
    狀，量處如主文所示之刑，以資懲儆。末查，被告作案用之Ｔ型板手，係屬被告
    所有，且係供被告犯罪所用之物，業據被告陳明在卷，爰依刑法第三十八條第一
    項第二款之規定，併予宣告沒收。至於扣案之鐮刀、手電筒及油壓剪等物，係自
    被告車內起出，業據證人乙○○到庭結證屬實，尚難證明係被告持用以行竊之物
    ，故未為沒收之諭知，併此敘明。
三、公訴人移送併辦（九十年度偵字第一七七○○號）意旨略以：被告甲○○於九十
    年九月十一日二十二時三十分許，在高雄縣旗山鎮嶺口老人村附近，竊取被害人
    顏春香所有之ＸＨ─四二二三號自用小客車，因而認為被告此部分竊盜犯行與前
    開起訴論罪事實部分，具有連續犯之裁判上一罪關係，故移至本院併案審理等語
    。惟按刑法第五十六條之連續犯必須基於一個概括之犯意，連續數行為而犯同一
    罪名時，始能成立，所謂基於一個概括之犯意，即指該項犯罪行為，客觀上雖有
    次數可分，而在犯人主觀上，不外出於一個犯意之連續進行，如果每次犯罪係由
    各別起意，則無論所犯罪名是否相同，均應併合論罪，無適用該條之餘地，最高
    法院著有二十二年上字第三二三三號、五十九年臺上字第二四五八號判例足資參
    照。移送併辦部分，被告固於警訊及偵查中坦承其行竊時間為九十年九月十一日
    二十二時三十分在高雄縣旗山鎮下手行竊該部ＸＨ─四二二三號自用小客車等情
    屬實，惟此部分已與前開起訴事實之竊盜時間為九十年五月十九日十九時四十五
    分，相距近四月，此二個可分之竊盜行為，是否出於其自始所預定之犯罪計畫內
    ，已非無疑。另佐以被告於偵查中陳稱：九十年五月是偷小孩玩具，因沒有錢買
    ，伊是為了載父親就醫，才竊盜汽車等語，足見被告甲○○主觀上係因為載送其
    父親就醫，始另行起意而為前開併辦意旨論列之竊盜犯行無訛，揆諸前開判例意
    旨，被告此部分之竊盜犯行，尚難認與前開起訴論罪部分，具有連續犯之裁判上
    一罪關係，故此部分，應移請公訴人另行偵查處理，附此敘明。
據上論斷，應依刑事訴訟法第二百九十九條第一項前段、刑法第三百二十一條第一項
第一款、第三款、第四十七條、第三十八條第一項第二款，判決如主文。
中      華      民      國      九十      年     十     月     十六     日
                                臺灣高雄地方法院刑事第二庭
                                      法  官    李代昌
右正本證明與原本無異。
如不服本判決，應於判決送達後十日內，向本院提出上訴狀。
                                      書記官    吳月華
中      華      民      國      九十      年     十     月     十八     日
附錄本判決論罪科刑適用法條
中華民國刑法第三百二十一條
 (加重竊盜罪)
犯竊盜罪而有左列情形之一者，處六月以上五年以下有期徒刑：
一  於夜間侵入住宅或有人居住之建築物、船艦，或隱匿其內而犯之者。
二  毀越門扇、牆垣或其他安全設備而犯之者。
三  攜帶兇器而犯之者。
四  結夥三人以上而犯之者。
五  乘火災、水災或其他災害之際而犯之者。
六  在車站或埠頭而犯之者。
前項之未遂罰之。


司法院資訊處製作；財團法人民間司法改革基金會備份。
